臺灣屏東地方法院刑事判決　　　　　　　 95年度易字第837號
公　訴　人　臺灣屏東地方法院檢察署檢察官
被　　　告　乙○○
上列被告因竊盜案件，經檢察官提起公訴（95年度偵字第7179號
），嗣因被告就被訴犯罪事實為有罪之陳述，並聽取當事人之意
見後，本院裁定改由受命法官獨任進行簡式審判程序並判決如下
：
    主  文
乙○○犯攜帶兇器竊盜罪，累犯，處有期徒刑捌月，扣案鉗子貳
支，均沒收。
    事  實  及  理  由
一、被告乙○○基於意圖為自己不法之所有，於民國95年11月27
    日16時許，攜帶其所有於客觀上可供為兇器使用之鉗子2 支
    ，騎乘車牌號碼為SA2-558 號之機車至屏東縣九如鄉○○村
    ○○路耆老段279 號甲○○種植之檳榔園內，以上開鉗子竊
    取甲○○所有而連接於電錶之電線約100 公尺，得手後即以
    上開機車將電線載回其位於屏東縣里港鄉○○村○○路24號
    住處放置，並以其所有之鐮刀1 支剝除上開電線之塑膠外皮
    ，嗣於翌日16時10分許，其持已剝除外皮之銅線至屏東縣里
    港鄉中和村和三資源回收場，欲變賣成現金時，適為巡邏員
    警當場查獲，並扣得被告所有之鐮刀1 支及供犯罪用之鉗子
    2 支，暨上開電纜線（已發還甲○○）。
二、上開犯罪事實，業據被告於本院審理時坦承不諱，核與證人
    即被害人甲○○於警詢指述失竊情節相符，並有搜索扣押筆
    錄2 紙、扣押物回目錄表2 紙、贓物認領保管單1 紙及照片
    4 幀附卷可證，本件事證明確，被告犯行應可認定。
三、論罪科刑：
  (一)按刑法第321 條第1 項第3 款規定所指之「兇器」，種類並
    無限制，凡客觀上足對人之生命、身體安全構成威脅，具危
    險性之物品均屬之，且只須行竊時攜帶即為已足，不以行為
    人初有行兇之意圖為必要。
  (二)次按電業法第105 條固規定竊盜電線者，依刑法之規定從重
    處斷，惟該法第1 條揭諸之立法意旨為：「為開發國家電能
    動力，調節電力供應，發展電業經營，維持合理電價，增進
    公共福利，特制定本法」，足見電業法之規範目的在於電業
    經營者之管理及保障，而本法所謂「電業」則係指「應一般
    需用經營供給電能之事業」，電業法第2 條亦定有明文規定
    。職是，倘行為人竊取之電線，並非電業經營者所設置，縱
    該電線為供電設備，仍非電業法規範之對象，始符合該法之
    立法目的。
  (三)另按電業法第105 條規定「竊盜或損壞電桿、電線、變壓器
    或其他供電設備者，依刑法之規定從重處斷。」，因該法條
    本身並無「刑」之規定，並非完備之刑罰法規，僅係說明有
    上開犯罪行為者，均依刑法之規定從重處斷，因此行為如符
    合刑法上之竊盜罪者，即依竊盜罪論罪科刑，符合毀損罪者
    ，即依毀損罪論罪科刑，亦即電業法第105 條所指之犯罪即
    係刑法上之竊盜罪或毀損罪（參酌最高法院95年度台上字第
    1557號判決）。準此，電業法第105 條之規定係刑法竊盜罪
    之特別規定，依法規競合，應優先適用電業法之規定。
  (四)本件被告所竊取者，係甲○○上開檳榔園內用以連接電錶之
    電線，且為甲○○所有，亦據證人甲○○於警詢時陳述明確
    ，顯見上開電線並非電業經營者（如臺灣電力股份有限公司
    ）供給電源所使用之電線，故應無電業法第105 條之適用，
    是核被告所有係犯刑法第321 條第1 項第3 款之攜帶兇器竊
    盜罪，起訴意旨未能審酌被告所竊取者並非電業經營者設置
    之電線，遂認被告係犯電業法第105 條之規定，應適用刑法
    第321 條第1 項第3 款之加重竊盜論處，即有未洽，惟起訴
    社會基本事實相同，爰依法變更起訴法條。又被告前因違反
    槍砲彈藥刀械管制條例，經本院以89年度訴字第333 號判決
    有期徒刑4 月，被告不服提起上訴，經臺灣高等法院高雄分
    院以89年度上訴字第1576號判決駁回上訴確定；又因妨害公
    務、公共危險案件，經本院以90年度屏交簡字第69號分別判
    決3 月、2 月，定應執行4 月確定，3 罪接續執行於91年12
    月5 日執行完畢，有臺灣高等法院被告前案紀錄表1 紙在卷
    可查，其受有期徒刑執行完畢後，5 年以內故意再犯本件有
    期徒刑以上之罪，為累犯，應依刑法第47條第1 項之規定，
    加重其刑。本院酌被告為高職畢業，年青力壯，竟不思以正
    常途徑獲取財物，而以竊盜之方式為之，毫不尊他人之財產
    法益，且所竊取之電線，係被害人延伸至其檳榔園作為供電
    之用，因被告之竊取行為，非僅讓被害人財物損失，更造成
    被害人之不便，自應受相當之刑事非難，惟念被告犯後坦承
    犯行態度良好，且所竊得之財物非高，並已發還於被害人等
    一切情狀，量處如主文所示之刑，以示懲戒。另扣案之鉗子
    2 支為被告所有且係供竊盜所用之物，應依刑法第38條第1
    項第2 款之規定宣告沒收；至於扣案之鐮刀1 支，雖為被告
    所有，然被告並未攜之犯罪，業據被告於本院陳述明確，且
    該物亦非違禁物，自無庸為沒收之諭知。
四、據上論斷，應依刑事訴訟法第273 條之1 第1 項、第299 條
    第1 項前段、第300 條，刑法第321 條第1 項第3 款、第47
    條第1 項、第38條第1 項第2 款，判決如主文。
中　　華　　民　　國　　96　　年　　1 　　月　　18　　日
                  刑事第一庭    法  官  曾吉雄
以上正本證明與原本無異。
如不服本判決應於收受本判決送達後十日內向本院提出上訴書狀
，其未敘述上訴理由者，並得於提起上訴後十日內向本院補提理
由書狀（均須按他造當事人之人數附繕本）「切勿逕送上級法院
」
                                書記官  潘美碧
中　　華　　民　　國　　96　　年　　1 　　月　　18　　日
